【裁判字號】    89,易,654
【裁判日期】    891012
【裁判案由】    毒品危害防制條例
【裁判全文】
臺灣嘉義地方法院刑事判決                          八十九年度易字第六五四號
    公  訴  人  臺灣嘉義地方法院檢察署檢察官
    被      告  甲○○
右列被告因違反毒品危害防制條例案件，經檢察官提起公訴（八十九年度偵字第二零
二四號、八十九年度毒偵字第七零六號、第八三二號）及移送併案審理（八十九年度
毒偵字第一一六五號），本院判決如左：
    主  文
甲○○連續施用第二級毒品，累犯，處有期徒刑拾月。扣案之第二級毒品零點零壹公
克沒收銷毀之，包裝該第二級毒品之包裝袋壹個、吸管捌支、橡膠管壹支、玻璃吸管
壹支、吸食瓶蓋壹個均沒收。
    事  實
一、甲○○前於民國八十五年間，因違反麻醉藥品管理條例經本院以八十五年度易字
    第一九六三號判處有期徒刑七月，經上訴台灣高等法院台南分院以八十六年度上
    易字第五七二號駁回上訴確定；又於八十六年間亦因違反麻醉藥品管理條例經本
    院以八十六年度易字第九八五號判處有期徒刑七月確定；又於八十六年間因違反
    麻醉藥品管理條例，經本院以八十六年度訴字第六三七號判處有期徒刑七月，經
    上訴台灣高等法院台南分院以八十七年度上訴字第一一五號判處有期徒刑六月；
    上開刑期經定執行刑一年與接續執行，於八十七年八月二十八日執行完畢；又另
    於八十六年間，因違反野生動物保育法經本院判處有期徒刑三月，如易科罰金以
    三百元折算一日確定，並於八十六年九月八日易科罰金執行完畢；猶不知悔改，
    於八十八年間又因施用毒品，經本院以八十八年度毒聲字第一二六九號裁定送觀
    察勒戒後，認無繼續施用毒品傾向，經台灣嘉義地方法院檢察署以八十八年度毒
    偵字第一三七號為不起訴處分確定；惟又基於概括之犯意，連續於八十九年三月
    二十一日、同年四月二十日、同年六月二十三日，在其位於嘉義縣太保市春珠里
    春珠四十四號住處內施用第二級毒品安非他命三次，並經警先後於八十九年三月
    二十一日、同年四月二十日、同年六月二十三日在其住處查獲，而當場扣得第二
    級毒品安非他命一包（淨重零點零一公克），為甲○○所有供其施用毒品使用之
    吸管八支、橡膠管一條、玻璃吸管一支、吸食瓶蓋一個等吸食工具，而其施用毒
    品後，經台灣嘉義地方法院檢察署檢察官聲請本院於八十九年五月八日以八十九
    年度毒聲第六九七號裁定送觀察勒戒，並於八十九年六月二十六日甲○○到庭經
    送台灣嘉義看守所附設勒戒處所觀察、勒戒後，認甲○○有繼續施用毒品之傾向
    。
二、案經台北市政府警察局移送台灣板橋地方法院檢察署檢察官偵查起訴。
    理  由
一、訊據被告甲○○對於右揭事實供承不諱；又被告先後三次施用毒品為警查獲後採
    集尿液檢體經送檢驗，均呈安非他命陽性反應，有嘉義縣衛生局煙毒尿液檢驗單
    第0000000號一紙、0000000號一紙、嘉義市衛生局尿水中麻醉藥
    品委託檢驗報告書０６５６９號一紙等在卷可稽。再被告前因施用毒品案件，經
    本院八十八年度毒聲字第一二六九號裁定送觀察、勒戒，認無繼續施用毒品之傾
    向，經台灣嘉義地方法院檢察署檢察官八十八年九月二十二日以八十八年度毒偵
    字第一三七號不起訴處分確定，有上開不起訴處分書附卷足憑。此次又再施用毒
    品經裁定觀察、勒戒後，認有繼續施用毒品之傾向，有台灣嘉義看守所附設勒戒
    處所八十九年七月五日嘉所衛文字第一二六六號函附證明書一紙在卷可按；此外
    復有查扣之罪證明確，被告犯行洵堪認定。
二、核被告所為，係犯毒品危害防制條例第十條第二項施用第二級毒品之罪。又被告
    非法持有第二級毒品安非他命之低度行為，已為其施用之高度行為所吸收，不另
    論罪。再被告先後三次施用之行為，時間密接，且犯罪構成要件相同，顯係基於
    概括犯意為之，為連續犯，應論以一罪並加重其刑。末查；被告甲○○前於八十
    五年間，因違反麻醉藥品管理條例經本院以八十五年度易字第一九六三號判處有
    期徒刑七月，經上訴後台灣高等法院台南分院以八十六年度上易字第五七二號駁
    回上訴確定；又於八十六年間亦因違反麻醉藥品管理條例經本院以八十六年度易
    字第九八五號判處有期徒刑七月確定；又於八十六年間因違反麻醉藥品管理條例
    ，經台灣高等法院台南分院以八十七年度上訴字第一一五號判處有期徒刑六月；
    上開刑期經定執行刑一年與接續執行，於八十七年八月二十八日執行完畢，又另
    於八十六年間，因違反野生動物保育法經本院判處有期徒刑三月，如易科罰金以
    三百元折算一日確定，並於八十六年九月八日易科罰金執行完畢等情，有其全國
    前案查註紀錄表附卷可徵，其於有期徒刑執行完畢後五年內再犯有期徒刑以上刑
    之本罪，為累犯，應遞加重其刑。爰審酌被告之品行、智識程度、安非他命戕害
    身心、害人害己及被告前因施用安非他命為法院判刑及送觀察、勒戒，猶不思戒
    解革除惡習，仍一再施用安非他命以及被告犯罪後坦承犯行等一切情狀，量處如
    主文所示之刑，並諭知易科罰金折算標準，以示懲儆。至扣案之白色粉末淨重零
    點零一公克，為第二級毒品安非他命，應沒收銷毀之；而包裝上開毒品之包裝袋
    一個、供被告施用毒品且為被告所有之吸管八支、玻璃管一支、吸食瓶蓋一個、
    橡皮管一條等施用器具，係供被告犯本罪所用之物且為其所有，亦應諭知沒收。
三、台灣嘉義地方法院檢察署檢察官另以八十九年度毒偵字第一一六五號移送併辦部
    分，與被告前業經起訴之部分（八十九年度偵字第二零二四號、毒偵字第七零六
    號、第八三二號）有裁判上一罪之連續犯關係，本院自應一併審理，附此敘明。
據上論斷，應依刑事訴訟法第二百九十九條第一項前段，毒品危害防制條例第十條第
二項、第十八條第一項，刑法第十一條前段、第五十六條、第四十七條、第三十八條
第一項第二款，罰金罰鍰提高標準條例第二條，判決如主文。
本案經檢察官陳仁智到庭執行職務。
中      華      民      國      八十九      年    十    月     十二   日
                                      台灣嘉義地方法院刑事第一庭
                                          法  官  黃國益
右正本證明與原本無異。
如不服本判決，應於判決送達後十日內，向本院提出上訴狀。
                                          書記官  蔡金保
中      華      民      國      八十九      年    十    月     十六   日


司法院資訊處製作；財團法人民間司法改革基金會備份。
